【裁判字號】    97,訴,4745
【裁判日期】    971128
【裁判案由】    毒品危害防制條例
【裁判全文】
臺灣板橋地方法院刑事判決              97年度訴字第4745號
公  訴  人  臺灣板橋地方法院檢察署檢察官
被      告  甲○○
                    （另案於臺灣臺北監獄士林分監執行中）
上列被告因違反毒品危害防制條例案件，經檢察官提起公訴（97
年度毒偵字第5956號），本院合議庭以裁定進行簡式審判程序，
判決如下：
    主  文
甲○○施用第一級毒品，累犯，處有期徒刑捌月；扣案海洛因壹
包（驗餘淨重零點零捌陸公克）沒收銷燬之。又施用第二級毒品
，累犯，處有期徒刑陸月。應執行有期徒刑壹年；扣案海洛因壹
包（驗餘淨重零點零捌陸公克）沒收銷燬之。
    事  實
一、甲○○前因偽造文書案件，經本院以94年度易字第961 號判
    處有期徒刑8 月確定，經入監執行，而於民國95年12月16日
    縮刑期滿執行完畢。又甲○○前因施用毒品案件，經本院以
    94年度毒聲字第8 號裁定將其送往勒戒處所觀察、勒戒後，
    認有繼續施用毒品之傾向，再經本院以94年度毒聲字第1009
    號裁定令入戒治處所施以強制戒治，而於95年1 月6 日強制
    戒治執行完畢釋放，由臺灣板橋地方法院檢察署檢察官以95
    年度戒毒偵字第39號為不起訴處分確定。詎甲○○仍不知悔
    改，明知海洛因及甲基安非他命分別為毒品危害防制條例第
    2 條第2 項第1 款、第2 款所規定之第一級毒品及第二級毒
    品，竟基於施用第一級毒品海洛因之犯意，於上開強制戒治
    執行完畢釋放後5 年內之97年7 月9 日上午10時許，在其位
    於臺北縣三重市○○○街256 巷4 號住處，以將海洛因加水
    稀釋後再以針筒注射入體內之方式，施用第一級毒品海洛因
    （該注射針筒業經丟棄而滅失）；另基於施用第二級毒品甲
    基安非他命之犯意，於97年7 月8 日某時，亦在其上址住處
    ，以將甲基安非他命置於玻璃吸食器內加熱燒烤吸食其煙霧
    之方式，施用第二級毒品甲基安非他命（該吸食器亦經丟棄
    而滅失）；嗣於97年7 月10日中午12時30分許，在其上址住
    處前為警查獲，並扣得甲○○所有之海洛因1 包（驗餘淨重
    0.086 公克）。
二、案經臺北市政府警察局大安分局移請臺灣板橋地方法院檢察
    署檢察官偵查起訴。
    理  由
一、上揭事實，業據被告甲○○於本院審理時坦白承認；且被告
    於為警查獲後所採集之尿液，經送請臺灣尖端先進生技醫藥
    股份有限公司以酵素免疫分析法初步檢驗、氣相層析質譜儀
    確認檢驗之檢驗結果，確呈海洛因代謝物嗎啡、可待因及甲
    基安非他命陽性反應，有該檢驗機構出具之濫用藥物檢驗報
    告1 紙附卷可稽；而被告為警查獲時所扣得之白色粉末1包
    （驗餘淨重0.086 公克），經交通部民用航空局航空醫務中
    心以氣相層析質譜儀法鑑定之結果，確含第一級毒品海洛因
    成分，亦有該中心97年7 月30日航藥鑑字第0973784 號毒品
    鑑定書1 紙在卷可按，足認被告上開自白，核與事實相符。
    又被告前因施用毒品案件，經本院以94年度毒聲字第8 號裁
    定將其送往勒戒處所觀察、勒戒後，認有繼續施用毒品之傾
    向，再經本院以94年度毒聲字第1009號裁定令入戒治處所施
    以強制戒治，而於95年1 月6 日強制戒治執行完畢釋放，由
    臺灣板橋地方法院檢察署檢察官以95年度戒毒偵字第39號為
    不起訴處分確定，此亦有臺灣高等法院被告前案紀錄表1 份
    在卷可憑；本件事證明確，被告施用毒品犯行，堪以認定。
二、按海洛因及甲基安非他命分別為毒品危害防制條例第2 條第
    2 項第1 款、第2 款所規定之第一級毒品及第二級毒品。核
    被告施用海洛因之行為，係犯毒品危害防制條例第10條第1
    項之施用第一級毒品罪，其施用甲基安非他命之行為，係犯
    毒品危害防制條例第10條第2 項之施用第二級毒品罪；被告
    施用前後持有第一級毒品海洛因、第二級毒品甲基安非他命
    之低度行為，應為其施用之高度行為所吸收，均不另論罪。
    被告所犯上開二罪，犯意各別，罪名互異，應予分論併罰。
    又被告有如事實欄第1 項所載之犯罪科刑及執行紀錄，有臺
    灣高等法院被告前案紀錄表在卷可參，其於受有期徒刑之執
    行完畢後，5 年內故意再犯本件有期徒刑以上之罪，為累犯
    ，應依刑法第47條第1 項規定加重其刑。爰審酌被告前已因
    施用毒品而受不起訴處分之寬典，猶不知警惕而再犯本件之
    罪，顯見其自制力薄弱，惟其施用毒品僅屬自殘行為，對於
    他人之法益尚無直接之侵害，及其犯後坦承犯行，態度尚稱
    良好等一切情狀，量處如主文所示之刑，並定其應執行之刑
    。扣案海洛因1 包（驗餘淨重0.086 公克），係被告本件施
    用毒品犯行所查獲之第一級毒品，應依毒品危害防制條例第
    18條第1 項前段規定沒收銷燬之。
據上論斷，應依刑事訴訟法第273 條之1 第1 項、第299 條第1
項前段，毒品危害防制條例第10條第1 項、第2 項、第18條第1
項前段，刑法第11條前段、第47條第1 項、第51條第5 款，判決
如主文。
本案經檢察官連思藩到庭執行職務
中    華    民    國    97    年    11    月    28    日
                刑事第十五庭  法  官  劉景宜
以上正本證明與原本無異
如不服本判決應於送達後10日內向本院提出上訴狀
                              書記官  謝秀青
中    華    民    國    97    年    12    月    8     日
附錄本案論罪科刑法條全文：
毒品危害防制條例第10條第1項、第2項
毒品危害防制條例第10條
施用第一級毒品者，處 6 月以上 5 年以下有期徒刑。
施用第二級毒品者，處 3 年以下有期徒刑。


司法院資訊處製作；財團法人民間司法改革基金會備份。
